# 求教陈版关于转租赁业务中融资租赁判定的问题

提问人：不安的心 时间：2022-04-25 16:44:11
陈版您好，多次得到您的指点甚为感激，这下又来求教了！
公司经营写字楼或文旅园区商铺的转租业务（并非代理人），根据新租赁准则的规定，在租赁期开始日，出租人需要对合同区分为经营性租赁或融资性租赁。我的困惑是，不同时间签订的转租合同，是否符合融资租赁的条件，是跟原合同整个租赁期做对比，还是说该转租合同起租时点原合同剩余的租赁期做对比（因为是不动产的转租赁，其他判定条件似乎无法满足）？
如果是后者，随着时间的推移，符合融资租赁条件的转租合同年限一直在变动，第一年原合同剩余租赁期 10 年，转租合同超过7.5年就达到了融资租赁的条件，第二年原合同剩余租赁期 9 年，转租合同超过6.75年就达到了融资租赁的条件，至原合同剩余 4 年，转租合同达到 3 年，就符合了融资租赁的条件，即随着原合同剩余年限的缩短，达到融资租赁的条件会越来越容易，账务处理中融资租赁的比例会逐步提高。如果房间较多，岂不是会频繁涉及的经营租赁及融资租赁核算方式的转变。若进换租率较高，又会经常性遇到融资租赁终止的情形，则情况更为复杂。
所以请教陈版，对比基准到底是哪个租赁期？如果是以原合同整个租赁期做对比，如果满足融资租赁情形的合同不多，且面积占比不大，可否一并简化按照经营租赁会计处理进行核算？请陈版不吝赐教！

回答人：chenyiwei
判断转租赁是否为融资租赁，应基于转租赁的租赁开始日（即本企业与转租承租人就转租赁协议的条款达成一致的日期）的状况，例如截至该日期的原租赁剩余租赁期与转租租赁期的比例。
后续除非条款修改，不再重新评估租赁类型。